臺灣桃園地方法院民事判決　　　　　　　94年度訴字第1446號
原　　　告　乙○○
訴訟代理人　吳麗虹
　　　　　　甲○○○
被　　　告　丙○○
　　　　　　　　　　　（現於台灣桃園監獄執行中）
上列當事人間請求損害賠償事件，原告就本院94年度交易字第11
6號過失致死等案件提起附帶民事訴訟（94年度交附民字第26號
），經本院刑事庭裁定移送前來，於民國94年12月8日言詞辯論
終結，本院判決如下：
    主  文
被告應給付原告乙○○新台幣貳佰參拾萬伍仟伍佰柒拾壹元、原
告甲○○○新台幣貳佰壹拾貳萬參仟壹佰陸拾元，及均自民國九
十四年十一月二十一日起至清償日止，按週年利率百分之五計算
之利息。
訴訟費用由被告負擔。
本判決得假執行。
    事實及理由
一、本件原告起訴主張：被告明知飲用酒類後其反應力、注意力
    及辨識力均不如正常人，卻仍於民國94年1月29日晚間8時48
    分許，在桃園縣平鎮市○○路北勢派出所之工地內飲用酒類
    後，在已處於不能安全駕駛動力交通工具之狀態下，猶仍於
    酒後駕駛車號LH-0425 號自用小客車，沿桃園縣平鎮市往中
    壢市○○○路直行至普忠路交岔路口處，欲左轉往中華路方
    向行駛時，本應注意車前狀況，隨時作停車之準備，以避免
    發生碰撞之危險，且依當時天候、視線、路況、視距等情況
    ，又無不能注意之情事，竟因酒醉駕駛疏於注意，即貿然左
    轉，適有訴外人林友前騎乘車號MKZ-386 號重型機車，沿對
    向中壢市○○○路往平鎮市方向直行至該交岔路口而來，被
    告因煞車不及，而撞上林友前前開機車，致林友前受有頭、
    胸部鈍挫傷及外傷性休克等傷害，經送醫急救，仍於同日晚
    間11時16分許死亡，本件車禍經臺灣桃園地方法院檢察署檢
    察官以94年度偵字第4930號過失致死等案件提起公訴，並經
    鈞院刑事庭以94年度交易字第116 號判決被告有罪確定。原
    告2 人為林友前之父母親，被告應賠償原告乙○○殯葬費新
    台幣（下同）510,000 元、原告乙○○扶養費795,571 元、
    原告甲○○○扶養費1,123,160 元、原告乙○○、甲○○○
    慰撫金各1,000,000 元，爰依侵權行為之法律關係及民法第
    192 條第1 項、第194 條規定，提起本件訴訟，並聲明：（
    一）被告應給付原告乙○○2,305,571 元、原告甲○○○2,
    123,160 元，及均自起訴狀繕本送達之翌日起至清償日止，
    按週年利率5%計算之利息。（二）願供擔保，聲請宣告假執
    行。
二、被告認諾原告之請求。
三、按當事人於言詞辯論時為訴訟標的之捨棄或認諾者，應本於
    其捨棄或認諾為該當事人敗訴之判決，民事訴訟法第384 條
    定有明文。本件被告既對原告之請求為訴訟標的之認諾，則
    本院即應為被告敗訴之判決。從而，原告依民法侵權行為之
    法律關係，請求被告給付原告乙○○2,305,571 元、原告甲
    ○○○2,123,160 元，及均自起訴狀繕本送達之翌日即94年
    11月21日起至清償日止，按週年利率5%計算之利息，為有理
    由，應予准許。
四、本件係本於被告認諾所為之判決，爰依職權宣告假執行。
五、據上論結，本件原告之訴為有理由，依民事訴訟法第78條、
    第389條第1項第1款，判決如主文。
中　　華　　民　　國　　94　　年　　12　　月　　22　　日
                  民事第一庭    法　官　賴惠慈
以上正本係照原本作成
如對本判決上訴，須於判決送達後20日內向本院提出上訴狀
中　　華　　民　　國　　94　　年　　12　　月　　22　　日
                                書記官　黃泰能
